【裁判字號】    99,上易,2179
【裁判日期】    991117
【裁判案由】    竊盜
【裁判全文】
臺灣高等法院刑事判決                99年度上易字第2179號
上  訴  人    臺灣新竹地方法院檢察署檢察官
被      告    甲○○
上列上訴人因被告加重竊盜案件，不服臺灣新竹地方法院九十九
年度審易字第四四七號，中華民國九十九年七月九日第一審判決
（起訴案號：臺灣新竹地方法院檢察署九十八年度偵字第九二五
０號），提起上訴，本院判決如下：
    主  文
上訴駁回。
    事實及理由
一、本案經本院審理結果，認原審以被告甲○○涉共犯攜帶兇器
    之加重竊盜罪部分之犯行，依累犯判處有期徒刑七月，並沒
    收扣案角鐵（實即六角扳手）五支，雖原審未對扣案角鐵為
    勘驗，然同認屬兇器之結果則經本院勘驗後認無違誤，除予
    補充勘驗記載於下外，原審餘認事用法並無違誤，量刑亦稱
    妥適，應予維持，並引用原判決書所載之事實、証據及理由
    （如附件）。
二、公訴人上訴意旨略以：本案與被告共同攜帶被告所有五支角
    鐵於現場行竊之共犯楊郁娟業經同院依普通竊盜罪判處有期
    徒刑三月確定，乃同一竊案二名共同被告，法院竟就犯罪事
    實認定有異，則本案逕認被告所犯為加重竊盜罪，容有違誤
    ，爰依法提起上訴，請將原判決撤銷，更為適法之判決等語
    。
三、經查，被告自始供承於現場經查獲楊郁娟處查扣之角鐵五支
    ，係其所有，係修車工具，在其與楊郁娟出發前放在楊郁娟
    包包內，而由楊郁娟騎乘其竊得之機車載往現場，其以自備
    鑰匙竊取0160-SG自小客車時，楊郁娟在旁等候，其並未持
    用該角鐵竊盜自小客車等情（偵卷第一四六頁訊問筆錄；原
    審卷第三九頁審判筆錄；本院九十九年十月廿六日準備筆錄
    第二頁、十一月三日審判筆錄第三頁），核與楊郁娟供承扣
    案角鐵是「阿傑」說要放我包包，為「阿傑」所有，「阿傑
    」去偷自小車，叫我在旁等他（偵卷第五六、九六頁訊問筆
    錄）一節相符。是扣案角鐵確係二人行竊時帶往現場，且為
    被告甲○○所有，要無疑義。又系爭扣案刀角鐵五支，經本
    院當庭勘驗（準備筆錄第二頁、審判筆錄第三頁）：實為大
    、小不同之六角扳手，均為實心沈重之鐵製品，最長者達23
    .8公分，另其中一支被告並將一端磨尖，客觀上足以對人之
    生命、身體構成威脅，而可供兇器使用。被告與楊郁娟既於
    共同竊盜時攜往現場，並處隨時可取供做兇器使用狀態，要
    符刑法第三百二十一條第一項第三款之攜帶兇器竊盜構成要
    件。原審僅提示扣案物品，未為勘驗逕採為兇器論處，雖有
    未洽，然經本院勘驗結果同認屬兇器則無二致，是原判決對
    被告論以加重竊盜罪刑，即無違誤。公訴人上訴以同法院對
    二共同被告為不同審認有誤指摘上訴，雖非無理由，然應係
    同案被告楊郁娟部分以普通竊盜之判決有違，本案被告以加
    重竊盜判決則無違誤，乃本案之上訴無理由，應予駁回。
四、據上論斷，應依刑事訴訟法第三百六十八條、第三百六十四
    條、第三百七十三條，判決如主文。
本案經檢察官李叔芬到庭執行職務。
中    華    民    國   九十九 年  十一    月   十七   日
                  刑事第四庭審判長法  官  陳筱珮
                                  法  官  孫惠琳
                                  法  官  陳玉雲
以上正本證明與原本無異。
不得上訴。
                                  書記官  吳玉華
中    華    民    國    99    年    11    月    17    日
附錄：本案論罪科刑法條
中華民國刑法第320條
意圖為自己或第三人不法之所有，而竊取他人之動產者，為竊盜
罪，處5年以下有期徒刑、拘役或5百元以下罰金。
意圖為自己或第三人不法之利益，而竊佔他人之不動產者，依前
項之規定處斷。
前二項之未遂犯罰之。
中華民國刑法第321條
犯竊盜罪而有左列情形之一者，處6月以上、5年以下有期徒刑：
一、於夜間侵入住宅或有人居住之建築物、船艦或隱匿其內而犯
    之者。
二、毀越門扇、牆垣或其他安全設備而犯之者。
三、攜帶兇器而犯之者。
四、結夥三人以上而犯之者。
五、乘火災、水災或其他災害之際而犯之者。
六、在車站或埠頭而犯之者。
前項之未遂犯罰之。

司法院資訊處製作；財團法人民間司法改革基金會備份。
